臺灣桃園地方法院民事裁定　
　　　                              　111年度司字第35號 
聲  請  人  楊凱吉律師
相  對  人  勝倫工業有限公司

上列當事人間聲請解任臨時管理人事件，本院裁定如下：
    主  文
本院於民國111年3月15日以111年度抗字第4號民事裁定所選任相
對人之臨時管理人楊凱吉律師，應予解任。
聲請程序費用新臺幣1,000元由相對人負擔。
    理  由
一、聲請意旨略以：聲請人前經本院於民國111年3月15日以111
    年度抗字第4號民事裁定選任為相對人之臨時管理人，因相
    對人原董事吳進雄於108年1月24日過世，其全體繼承人於前
    開裁定時未完成遺產分割，無法順利選出新任董事，惟其全
    體繼承人已於111年6月30日就吳進雄之遺產包括其持有之相
    對人出資額達成調解，並由繼承人吳緯彥以該調解筆錄向相
    對人聲請股東出資額變更登記，經相對人向桃園市政府申請
    辦理出資額變更登記備查在案，現相對人已另選任新任董事
    ，本件已無臨時管理人代行董事會職權之必要，爰聲請解任
    臨時管理人職務等語。
二、按董事會不為或不能行使職權，致公司有受損害之虞時，法
    院因利害關係人或檢察官之聲請，得選任1 人以上之臨時管
    理人，代行董事長及董事會之職權；但不得為不利於公司之
    行為，公司法第208 條之1 第1 項定有明文。揆其立法意旨
    ，係在防免公司因董事死亡、辭職或當然解任，致董事會無
    法召開行使職權；或董事全體或大部分均遭法院假處分不能
    行使職權，甚或未遭假處分執行之剩餘董事消極地不行使職
    權，致公司業務停頓，影響股東權益及國內經濟秩序。又公
    司法雖未就解任臨時管理人之原因及程序做明文規定，惟選
    任臨時管理人之目的既係代行董事長及董事會之職權，則依
    立法意旨，於公司董事會已能正常行使職權，或公司已因廢
    止、解散或由清算人行清算程序，而無需臨時管理人代行董
    事長及董事會職權時，即得由法院解任臨時管理人之職務。
三、聲請人所主張之事實，業據其提出臺灣高等法院111年度家
    上移調字第88號調解筆錄、恩典法律事務所111恩典字第111
    081901 號函、桃園市政府府經商行字第11191000160 號函
    、有限公司登記表、股東同意書（見本院卷第4 至20頁）為
    證，足認相對人現已由吳緯彥擔任董事，本院先前裁定選任
    聲請人為相對人臨時管理人之事由業已消滅，故無繼續由聲
    請人以臨時管理人身分代行相對人董事職權之必要。從而，
    聲請人向本院聲請解任臨時管理人職務，即屬有理，應予准
    許。
四、爰依非訟事件法第21條第2 項，民事訴訟法第95條、第78條
    ，裁定如主文。
中　　華　　民　　國　　111 　年　　9 　　月　　21　　日
                  民事第一庭    法  官  呂如琦
正本係照原本作成。
如不服本裁定應於送達後10日內向本院提出抗告狀，並應繳納抗
告費新台幣1000元。
中　　華　　民　　國　　111 　年　　9 　　月　　21　　日
　　　　　　　　　　　　　　　　書記官  王志成